【裁判字號】    98,訴,1125
【裁判日期】    981203
【裁判案由】    違反毒品危害防制條例
【裁判全文】
臺灣屏東地方法院刑事判決              98年度訴字第1125號
公  訴  人  臺灣屏東地方法院檢察署檢察官
被      告  甲○○
                    (另案在臺灣台北監獄台北分監執行中)
上列被告因違反毒品危害防制條例案件，經檢察官提起公訴（98
年度毒偵字第1549號），嗣被告於本院準備程序進行中先就被訴
事實為有罪之陳述，本院告知被告簡式審判程序之旨，並聽取當
事人之意見後，裁定改由受命法官獨任依簡式審判程序審理，本
院判決如下：
    主  文
甲○○施用第一級毒品，累犯，處有期徒刑捌月。又施用第二級
毒品，累犯，處有期徒刑陸月。應執行有期徒刑壹年。
    事  實
一、甲○○前因施用毒品案件，於民國94年9 月27日經臺灣板橋
    地方法院以94年度毒聲字第1887號裁定令入台北看守所附設
    勒戒所執行觀察、勒戒，因有繼續施用傾向，於95年2 月27
    日經臺灣板橋地方法院以95年度毒聲字第395 號裁定令入戒
    治處所施以強制戒治，於96年2 月26日戒治期滿出所，由臺
    灣板橋地方法院檢察署檢察官於95年12月13日以95年度戒毒
    偵字第513 號予以不起訴處分確定；復因施用第二級毒品案
    件，經臺灣板橋地方法院以96年度易字第3500號判決處有期
    徒刑6 月減為有期徒刑3 月確定，並於97年11月11日執行完
    畢。詎猶不知戒除毒癮，竟於(一)於98年6 月30日下午3 、4
    時許基於施用第一級毒品海洛因之犯意，在屏東縣枋山鄉楓
    港村海邊，以將第一級毒品海洛因置於注射針筒內加水稀釋
    後，再注射於手臂靜脈之方式，施用海洛因一次。(二)於98
    年6 月28日下午5 、6 時許，另基於施用第二級毒品甲基安
    非他命之犯意，在屏東縣枋山鄉○○村○○路84號住處，以
    將第二級毒品甲基安非他命置於玻璃球內點火燒烤後再吸食
    煙霧之方式，施用甲基安非他命一次。嗣於98年7 月2 日因
    他案為警緝獲時，同意採集尿液送驗，結果呈嗎啡類及甲基
    安非他命類陽性反應，始查悉上情。
二、案經屏東縣警察局枋寮分局報請臺灣屏東地方法院檢察署檢
    察官偵查起訴。
    理  由
壹、程序部份
一、按除被告所犯為死刑、無期徒刑、最輕本刑為3 年以上有期
    徒刑之罪或高等法院管轄第一審案件者外，於法院行準備程
    序進行中，被告先就被訴事實為有罪之陳述時，審判長得告
    知被告簡式審判程序之旨，並聽取當事人、代理人、辯護人
    及輔佐人之意見後，裁定進行簡式審判程序；且受命法官行
    準備程序，與法院或審判長有同一之權限；又簡式審判程序
    之證據調查，不受刑事訴訟法第159 條第1 項、第161 條之
    2 、第161 條之3 、第163 條之1 及第164 條至第170 條規
    定之限制，刑事訴訟法第273 條之1 第1 項、第279 條第2
    項前段、第273 條之2 分別定有明文。被告所為係犯死刑、
    無期徒刑、最輕本刑為3 年以上有期徒刑以外之罪，其於準
    備程序中就被訴事實為有罪之陳述，經受命法官告知簡式審
    判程序之旨，並聽取公訴人、被告之意見後，本院合議庭認
    為適宜由受命法官獨任進行簡式審判程序，依刑事訴訟法第
    273 條之1 第1 項規定，裁定由受命法官獨任進行簡式審判
    程序，合先敘明。
貳、實體部分
一、訊據被告甲○○對於上揭犯罪事實均坦承不諱，復查：
(一)、被告經警查獲當日之下午4 時15分許所採之尿液送驗結果，
    係呈嗎啡及甲基安非他命陽性反應，此有屏東縣政府警察局
    枋寮分局查獲尿液檢驗報告單、台灣檢驗科技股份有限公司
    98年7 月22日編號KＺ000000000000號濫用藥物尿液檢驗報告
    各1 份在卷可稽。
(二)、按修正毒品危害防制條例就施用毒品者，祇於「初犯」及「
    5 年後再犯」二種情形，有其追訴條件之限制，即須於初犯
    經觀察、勒戒或強制戒治釋放後，5 年內均無施用毒品之行
    為，始能認其前所實施之觀察、勒戒或強制戒治已足遮斷毒
    癮，而得於5 年後再犯時，再予適用初犯之規定，重行觀察
    、勒戒等程序。倘5 年內已經再犯，被依法追訴處罰，縱其
    第3 次（或第3 次以上）施用毒品之時間在初犯釋放5 年以
    後，即與「5 年後再犯」之情形有別，且因已於「5 年內再
    犯」，顯見其再犯率甚高，原實施觀察、勒戒或強制戒治，
    已無法收其實效，而無5 年戒斷期之存在，自無再經觀察、
    勒戒及強制戒治之必要，應由檢察官逕行起訴（最高法院95
    年度台非字第59號、第65號判決意旨、95年度第7 次刑庭會
    議決議意旨參照）。查被告前於94年9 月27日經臺灣板橋地
    方法院以94年度毒聲字第1887號裁定令入台北看守所附設勒
    戒所執行觀察、勒戒，因有繼續施用傾向，於95年2 月27日
    經臺灣板橋地方法院以95年度毒聲字第395 號裁定令入戒治
    處所施以強制戒治，於96年2 月26日戒治期滿出所，由臺灣
    板橋地方法院檢察署檢察官於95年12月13日以95年度戒毒偵
    字第513 號予以不起訴處分確定；復因施用第二級毒品案件
    ，經臺灣板橋地方法院以96年度易字第3500號判決處有期徒
    刑6 月減為有期徒刑3 月確定，並於97年11月11日執行完畢
    之事實，有臺灣高等法院被告前案紀錄表、臺灣高等法院在
    監在押全國紀錄表各1 份在卷足參，則被告於前案經觀察勒
    戒‘強制戒治執行完畢後，於5 年內已經再犯，並經依法追
    訴處罰，被告於「5 年內再犯」，顯見其再犯率甚高，原實
    施觀察、勒戒已無法收其實效，而無5 年戒斷期之存在，參
    諸前揭判決意旨，自無再經觀察、勒戒及強制戒治之必要，
    而應由檢察官逕行起訴，並由本院依法論科。
(三)、綜上所述，被告本件施用毒品，事證應屬明確，其犯行應堪
    認定。
二、查海洛因為毒品危害防制條例第2 條第2 項第1 款明定之第
    一級毒品；甲基安非他命為同條例第2 條第2 項第2 款明定
    之第二級毒品，均不得持有及施用，核被告甲○○所為，係
    犯該條例第10條第1 項之施用第一級毒品罪及同條第2 項之
    施用第二級毒品罪。其施用前持有第一級毒品海洛因及第二
    級毒品甲基安非他命之低度行為，應分別為其施用第一級毒
    品海洛因及第二級毒品甲基安非他命之高度行為所吸收，不
    另論罪。被告所犯施用第一級毒品罪及施用第二級毒品罪2
    罪間，犯意個別、行為互殊，應予分論併罰。被告前於97年
    間因施用第二級毒品案件，經臺灣板橋地方法院以96年度易
    字第3500號判決處有期徒刑6 月，減為有期徒刑3 月確定，
    並於97 年11 月11日執行完畢等情，有臺灣高等法院被告前
    案紀錄表1 份在卷可稽，其於受徒刑之執行完畢，5 年以內
    故意再犯本件有期徒刑以上之罪，為累犯，所犯2 罪均應依
    刑法第47條第1 項之規定加重其刑。爰審酌被告前經觀察、
    勒戒、強制戒治後，仍未戒斷其施用毒品之惡習，並參酌其
    素行狀況、犯罪之動機、目的、手段、所生戕害其身心情形
    及犯罪後坦承犯行，態度尚非惡劣等一切情狀，分別就其施
    用第一級毒品海洛因及第二級毒品甲基安非他命犯行，量處
    如主文所示之刑，並定其應執行之刑。
據上論斷，應依刑事訴訟法第299 條第1 項前段、第273 條之1
第1 項，毒品危害防制條例第10條第1 項、第2 項，刑法第11條
前段、第47條第1 項、第51條第5 款，判決如主文。
本案經檢察官劉昀到庭執行職務。
中    華    民    國    98    年    12    月    3     日
                  刑事第一庭    法  官  涂裕洪
以上正本證明與原本無異。
如不服本判決應於收受判決後10日內向本院提出上訴書狀，並應
敘述具體理由；其未敘述上訴理由者，應於上訴期間屆滿後20日
內向本院補提理由書（均須按他造當事人之人數附繕本）「切勿
逕送上級法院」。
中    華    民    國    98    年    12    月    3     日
                                書記官  卓春成
附錄本判決論罪科刑法條全文：
毒品危害防制條例第10條
施用第一級毒品者，處六月以上五年以下有期徒刑。
施用第二級毒品者，處三年以下有期徒刑。


司法院資訊處製作；財團法人民間司法改革基金會備份。
